---
title: Algoritma FP-Growth dengan R
author: "Radhyana Dwi Cahyaning Risdianti-Institut Teknologi Statistika dan Bisnis Muhammadiyah"
date: "`r Sys.Date()`"
output: 
  html_document:
    theme: flatly
    higlight: zenburn
    toc: true
    toc_float:
      collapsed: true
    df_print: paged
bibliography: references.bib
---

```{=html}
<style>
body{
text-align: justify}
</style>
```
```{r setup, include=FALSE}
knitr::opts_chunk$set(echo = TRUE)
```

# Pengertian Algoritma FP-Growth
Algoritma Frequent Pattern Growth adalah salah satu alternatif algoritma yang dapat digunakan untuk menentukan himpunan data yang paling sering muncul (frequent itemset) dalam sebuah kumpulan data. (David Samuel, 2008)

FP-growth adalah salah satu alternatif algoritma yang dapat digunakan untuk menentukan himpunan data yang paling sering muncul (frequent itemset) dalam sebuah kumpulan data. FP growth menggunakan pendekatan yang berbeda dari paradigma yang digunakan pada algoritma Apriori. (Gunadi, G. & Sensuse, D.I. (2012))

Algoritma FP-Growth merupakan pengembangan dari algoritma Apriori. Sehingga kekurangan dari algoritma Apriori diperbaiki oleh algoritma FP-Growth. (Kusrini dan E. T. Luthfi. 2009).

Jadi kesimpulannya, FP-growth merupakan salah satu algoritma yang menjadi dasar perkembangan algoritma baru yang lebih efektif. 

# Tahapan Algoritma FP-Growth
Penggalian itemset yang frequent dengan menggunakan algoritma FP-Growth akan dilakukan dengan cara membangkitkan struktur data tree (FP-Tree). Metode FP-Growth dapat dibagi menjadi 3 tahapan utama yaitu sebagai berikut : 

a. Tahap Pembangkitan conditional pattern base merupakan subdatabase yang berisi prefix path (lintasan prefix) dan suffix pattern (pola akhiran). Pembangkitan conditional pattern base didapatkan melalui FP-tree yang telah dibangun sebelumnya. 
b. Tahap pebangkitan conditional FP-Tree, pada tahap ini, support count dari setiap item pada setiap conditional pattern base dijumlahkan, lalu setiap item yang memiliki jumlah support count lebih besar sama dengan minimum support count akan dibangkitkan dengan conditional FP-tree. 
c. Tahap pencarian frequent itemset, apabila Conditional FP-tree merupakan lintasan tunggal (single path), maka didapatkan frequent itemset dengan melakukan kombinasi item untuk setiap conditional FP-tree. Jika bukan lintasan tunggal, maka dilakukan pembangkitan FP-growth secara rekursif

# Eksperimen Algoritma FP-Growth
## Library
```{r eval=FALSE}
library(tidyverse)
library(arules)
library(arulesViz)
library(gridExtra)
library(ggthemes)
library(dplyr)
library(readxl)
library(plyr)
library(ggplot2)
library(knitr)
library(lubridate)
library(kableExtra)
library(RColorBrewer)

```
## Data Preparation
```{r eval=FALSE}
#read excel into R dataframe
retail <- read_excel('~/Desktop/R_markdown/Market_Basket_Analysis/Online Retail.xlsx')
retail <- retail[complete.cases(retail), ] # will clean up the non missing values.

```

