---
title: Algoritma FP-Growth dengan R
author: "Radhyana Dwi Cahyaning Risdianti-Institut Teknologi Statistika dan Bisnis Muhammadiyah"
date: "`r Sys.Date()`"
output: 
  html_document:
    theme: flatly
    higlight: zenburn
    toc: true
    toc_float:
      collapsed: true
    df_print: paged
bibliography: references.bib
---

```{=html}
<style>
body{
text-align: justify}
</style>
```
```{r setup, include=FALSE}
knitr::opts_chunk$set(echo = TRUE)
```

# Pengertian Algoritma FP-Growth
Algoritma Frequent Pattern Growth adalah salah satu alternatif algoritma yang dapat digunakan untuk menentukan himpunan data yang paling sering muncul (frequent itemset) dalam sebuah kumpulan data. (David Samuel, 2008)

FP-growth adalah salah satu alternatif algoritma yang dapat digunakan untuk menentukan himpunan data yang paling sering muncul (frequent itemset) dalam sebuah kumpulan data. FP growth menggunakan pendekatan yang berbeda dari paradigma yang digunakan pada algoritma Apriori. (Gunadi, G. & Sensuse, D.I. (2012))

Algoritma FP-Growth merupakan pengembangan dari algoritma Apriori. Sehingga kekurangan dari algoritma Apriori diperbaiki oleh algoritma FP-Growth. (Kusrini dan E. T. Luthfi. 2009).

Jadi kesimpulannya, FP-growth merupakan salah satu algoritma yang menjadi dasar perkembangan algoritma baru yang lebih efektif. 

# Tahapan Algoritma FP-Growth
Penggalian itemset yang frequent dengan menggunakan algoritma FP-Growth akan dilakukan dengan cara membangkitkan struktur data tree (FP-Tree). Metode FP-Growth dapat dibagi menjadi 3 tahapan utama yaitu sebagai berikut : 

a. Tahap Pembangkitan conditional pattern base merupakan subdatabase yang berisi prefix path (lintasan prefix) dan suffix pattern (pola akhiran). Pembangkitan conditional pattern base didapatkan melalui FP-tree yang telah dibangun sebelumnya. 
b. Tahap pebangkitan conditional FP-Tree, pada tahap ini, support count dari setiap item pada setiap conditional pattern base dijumlahkan, lalu setiap item yang memiliki jumlah support count lebih besar sama dengan minimum support count akan dibangkitkan dengan conditional FP-tree. 
c. Tahap pencarian frequent itemset, apabila Conditional FP-tree merupakan lintasan tunggal (single path), maka didapatkan frequent itemset dengan melakukan kombinasi item untuk setiap conditional FP-tree. Jika bukan lintasan tunggal, maka dilakukan pembangkitan FP-growth secara rekursif

## Rumus Assosiaction Rules
Support $(A)$
$$
=\frac{\text { Jumlah transaksi yang mengandung Item A }}{\text { Total Transaksi }}
$$
Support $(A, B)=P(A \cap B)$
$$
=\frac{\text { Jumlah Transaksi yang mengandung A dan B }}{\text { Total Transaksi }}
$$


# Eksperimen Algoritma FP-Growth
## Memanggil Library
```{r warning=FALSE}
library(tidyverse)
library(Matrix)
library(arules)
library(arulesViz)
library(gridExtra)
library(ggthemes)
library(plyr)
library(dplyr)
library(readxl)
library(ggplot2)
library(knitr)
library(timechange)
library(lubridate)
library(kableExtra)
library(RColorBrewer)
```
## Persiapan Data
```{r}
retail <- readxl::read_excel("D:/Downloads/Online Retail.xlsx")
retail <- retail[complete.cases(retail), ] # will clean up the non missing values.
```
Mari kita dapatkan ide tentang apa yang sedang kita kerjakan.
```{r}
dplyr::glimpse(retail)
```

## Pembersihan Data
Langkah pertama mari kita bersihkan variabel kelas untuk kumpulan data.
```{r warning=FALSE}
retail$Description <- as.factor(retail$Description)
retail$Country <- retail$Country
retail$Date <- as.Date(retail$InvoiceDate)
retail$InvoiceNo <- as.numeric(as.character(retail$InvoiceNo)) 
retail$Time <- format(retail$InvoiceDate,"%H:%M:%S")
```

```{r}
#ddply(dataframe, variables_to_be_used_to_split_data_frame, function_to_be_applied)
transaction_data <- ddply(retail,c("InvoiceNo","Date"),
                       function(df1)paste(df1$Description,
                       collapse = ","))
# paste() concatenates vectors to character and separated results using collapse=[any optional charcater string ]. Here ',' is used
```

```{r}
## Remove redundancies
transaction_data$InvoiceNo <- NULL # set column InvoiceNo of dataframe transactionData  
transaction_data$Date <- NULL # set column Date of dataframe transactionData
colnames(transaction_data) <- c("items") # Rename column to items
```

## Simpan file sebagai output (tulis csv)
```{r}
write.csv(transaction_data,'D:/Downloads/Online retail.csv', quote = FALSE, row.names = TRUE)
# Quote : TRUE "character or factor column with double quotes."
# Quote : FALSE nothing will be quoted
# row.names : either a logical value indicating whether the row names of x are to be written along with x, or a character vector of row names to be written.
```

```{r warning=FALSE}
# Akan mendapatkan banyak EOF dalam string yang dikutip dalam output Anda
tr <- read.transactions('D:/Downloads/Online retail.csv', format = 'basket', sep=',')
# sep memberitahu bagaimana item dipisahkan.
```

## Summary
```{r}
summary(tr)
```

## 12 Plot frekuensi dari 10 Item teratas:
```{r}
top_items<-retail %>%
  dplyr::group_by(Description) %>%
  dplyr::summarise(count=n()) %>%
  dplyr::arrange(desc(count))

summary(retail)
```

```{r}
top_items<-head(top_items,7)

ggplot(top_items,aes(x=reorder(Description,count), y=count))+
  geom_bar(stat="identity",fill="cadetblue")+
  coord_flip()+
  scale_y_continuous(limits = c(0,3000))+
  ggtitle("Frequency plot of top 10 Items")+
  xlab("itemDescription of item")+
  ylab("Count")+
  theme_fivethirtyeight()
```

Kita dapat memplot Nilai Relatif atau Absolut. - Mutlak: memplot frekuensi numerik setiap item secara terpisah - Relatif: berapa kali item ini muncul dibandingkan dengan yang lain.
```{r}
itemFrequencyPlot(tr,topN=10,type="absolute",col=brewer.pal(8,'Pastel2'), main="Top 7 Absolute Item Frequency Plot", horiz = TRUE)
```

```{r}
itemFrequencyPlot(tr,topN=10,type="relative",col=brewer.pal(8,'Pastel2'),main="Top 10 Relative Item Frequency Plot", horiz = TRUE)
```

## Aturan asosiasi
```{r warning=FALSE}
#Spesifikasi Parameter: nilai min_sup=0,001, min_confident=0,8 dengan aturan maksimal 10 item item.
association_rules <- apriori(tr, parameter = list(supp=0.001, conf=0.8,maxlen=10))
```

## Hasil Tampilan
```{r}
inspect(tr[1:10]) #tampilkan transaksi
```

## Scater Plot
```{r}
# Filter aturan dengan keyakinan lebih besar dari 0,4 atau 40%
subRules<-association_rules[quality(association_rules)$confidence>0.4]
#Plot SubRules
plot(subRules)
```

```{r}
plot(subRules,method="two-key plot")
```

Matrix Plot
```{r}
# Plot matriks yang dikelompokkan
plot(subRules[1:10], method="grouped")
```

## Apriori algorithm
```{r}
# Support and confidence values
supportLevels <- c(0.1, 0.05, 0.01, 0.005)
confidenceLevels <- c(0.9, 0.8, 0.7, 0.6, 0.5, 0.4, 0.3, 0.2, 0.1)

# Bilangan bulat kosong
rules_sup10 <- integer(length=9)
rules_sup5 <- integer(length=9)
rules_sup1 <- integer(length=9)
rules_sup0.5 <- integer(length=9)

# Algoritma Apriori dengan tingkat dukungan 10%
for (i in 1:length(confidenceLevels)) {
  
  rules_sup10[i] <- length(apriori(tr, parameter=list(sup=supportLevels[1], 
                                   conf=confidenceLevels[i], target="rules")))
  
}

# Algoritma Apriori dengan tingkat dukungan 5%
for (i in 1:length(confidenceLevels)){
  
  rules_sup5[i] <- length(apriori(tr, parameter=list(sup=supportLevels[2], 
                                  conf=confidenceLevels[i], target="rules")))
  
}

# Algoritma Apriori dengan tingkat dukungan 1%
for (i in 1:length(confidenceLevels)){
  
  rules_sup1[i] <- length(apriori(tr, parameter=list(sup=supportLevels[3], 
                                  conf=confidenceLevels[i], target="rules")))
  
}

# Algoritma Apriori dengan tingkat dukungan 0,5%
for (i in 1:length(confidenceLevels)){
  
  rules_sup0.5[i] <- length(apriori(tr, parameter=list(sup=supportLevels[4], 
                                    conf=confidenceLevels[i], target="rules")))
  
}
```

Pada grafik berikut dapat dilihat jumlah rule yang dihasilkan dengan level support 10%, 5%, 1% dan 0.5%.
```{r warning=FALSE}
# Jumlah aturan ditemukan dengan tingkat dukungan 10%
plot1 <- qplot(confidenceLevels, rules_sup10, geom=c("point", "line"), 
               xlab="Confidence level", ylab="Number of rules found", 
               main="Apriori with a support level of 10%") +
  theme_bw()

# Jumlah aturan ditemukan dengan tingkat dukungan 5%
plot2 <- qplot(confidenceLevels, rules_sup5, geom=c("point", "line"), 
               xlab="Confidence level", ylab="Number of rules found", 
               main="Apriori with a support level of 5%") + 
  scale_y_continuous(breaks=seq(0, 10, 2)) +
  theme_bw()

# Jumlah aturan ditemukan dengan tingkat dukungan 1%
plot3 <- qplot(confidenceLevels, rules_sup1, geom=c("point", "line"), 
               xlab="Confidence level", ylab="Number of rules found", 
               main="Apriori with a support level of 1%") + 
  scale_y_continuous(breaks=seq(0, 50, 10)) +
  theme_bw()

# Jumlah aturan ditemukan dengan tingkat dukungan 0,5%
plot4 <- qplot(confidenceLevels, rules_sup0.5, geom=c("point", "line"), 
               xlab="Confidence level", ylab="Number of rules found", 
               main="Apriori with a support level of 0.5%") + 
  scale_y_continuous(breaks=seq(0, 130, 20)) +
  theme_bw()

# Subplot
grid.arrange(plot1, plot2, plot3, plot4, ncol=2)
```

Kita dapat menggabungkan empat baris untuk meningkatkan visualisasi.
```{r}
# Data frame
num_rules <- data.frame(rules_sup10, rules_sup5, rules_sup1, rules_sup0.5, confidenceLevels)

# Jumlah aturan yang ditemukan dengan level dukungan 10%, 5%, 1%, dan 0,5%
ggplot(data=num_rules, aes(x=confidenceLevels)) +
  
  # Plot garis dan poin (tingkat dukungan 10%)
  geom_line(aes(y=rules_sup10, colour="Support level of 10%")) + 
  geom_point(aes(y=rules_sup10, colour="Support level of 10%")) +
  
  # Plot garis dan poin (tingkat dukungan 5%)
  geom_line(aes(y=rules_sup5, colour="Support level of 5%")) +
  geom_point(aes(y=rules_sup5, colour="Support level of 5%")) +
  
  # Plot garis dan poin (tingkat dukungan 1%)
  geom_line(aes(y=rules_sup1, colour="Support level of 1%")) + 
  geom_point(aes(y=rules_sup1, colour="Support level of 1%")) +
  
  #Plot garis dan poin (tingkat dukungan 0.5%)
  geom_line(aes(y=rules_sup0.5, colour="Support level of 0.5%")) +
  geom_point(aes(y=rules_sup0.5, colour="Support level of 0.5%")) +
  
  # Lab dan tema
  labs(x="Confidence levels", y="Number of rules found", 
       title="Apriori algorithm with different support levels") +
  theme_bw() +
  theme(legend.title=element_blank())
```

## Grafik
```{r}
#10 dari subAturan memiliki keyakinan tertinggi.
top10subRules <- head(subRules, n = 10, by = "confidence")
```

```{r}
plot(top10subRules, method = "graph",  engine = "htmlwidget") #interactive plot engine=htmlwidget
```


# Referensi

https://rpubs.com/shah_np/463712

https://github.com/ayaradhyana/Algoritma-FP-Growth

https://rpubs.com/sitiramadeskaa/904549

https://journal.budiluhur.ac.id/index.php/telematika/article/view/164

https://www.kaggle.com/code/xvivancos/market-basket-analysis